【裁判字號】    89,易,1847
【裁判日期】    890721
【裁判案由】    傷害
【裁判全文】
臺灣高雄地方法院刑事判決                        八十九年度易字第一八四七號
    公  訴  人  臺灣高雄地方法院檢察署檢察官
    被      告  乙  ○
右列被告因傷害案件，經檢察官提起公訴（八十九年度偵字第六七一一號），本院判
決如左︰
    主  文
乙○傷害人之身體，處拘役肆拾日，如易科罰金，以參佰元折算壹日。
    事  實
一、乙○於民國八十九年三月六日十三時三十分許，在高雄市○○區○○路一０三號
    前之公園內，因觀看他人下棋發生推擠，而與甲○○發生爭執，竟基於傷害之犯
    意，出手毆打甲○○，致其受有前額淤挫傷二處（一×一公分，一×二公分）及
    下唇撕裂傷（一公分）之傷害。
二、案經甲○○訴由高雄市政府警察局鹽埕分局移送臺灣高雄地方法院檢察署檢察官
    偵查起訴。
    理  由
一、訊據被告矢口否認有何傷害犯行，辯稱：當日我要擠進看人玩象棋，不小心碰到
    也看人玩象棋的甲○○，是在旁圍觀之人打我，不是我打甲○○云云。惟查右揭
    事實，業據告訴人甲○○於警訊中指訴：「當時我在公園內看人家下棋，忽然被
    一名不認識的男子出拳空手打我三拳，我一時頭昏，嘴巴流血、牙齒掉了三顆」
    綦詳（見警卷第四頁背面）；被告於警訊中供稱：「我有喝一點酒，但沒酒醉」
    （警卷第三頁），於偵查中復供稱：「（問：是否有打甲○○？）我有推他一下
    」，（見偵卷八十九年三月二十九日訊問筆錄），核與證人即告訴人之子許茂裕
    亦到庭證稱：「現場其他人告訴我被告喝醉，要進來看人玩象棋，碰到我父親，
    我父親質問他，他就打我父親」情節大致相符；況告訴人與被告原不相識，業據
    告訴人與被告供述在卷（見警卷第二頁背面、第四頁背面），若非被告出手毆打
    ，告訴人豈有無端受傷並誣陷被告之理。此外，告訴人受有前開傷害，則有高雄
    市立大同醫院診斷證明書在卷可稽。是本件事證明確，被告空言諉卸之詞，無從
    採信，其犯行洵堪認定，應依法論科。
二、核被告所為，係犯刑法第二百七十七條第一項之傷害罪。審酌被告犯罪之動機、
    目的、手段，及其品性、智識程度，犯罪後仍堅不吐實，未見悔意，犯後迄未與
    被害人達成和解及告訴人受傷情形等一切情狀，爰量處如主文所示之刑，並諭知
    易科罰金之折算標準。
據上論斷，應依刑事訴訟法第二百九十九條第一項前段，刑法第二百七十七條第一項
、第四十一條，罰金罰鍰提高標準條例第一條前段、第二條，判決如主文。
中      華      民      國    八十九    年      七      月    二十一    日
                                    臺灣高雄地方法院刑事第三庭
                                      審判長法  官  宋  明  中
                                            法  官  古  振  暉
                                            法  官  葉  啟  洲
右正本證明與原本無異。
如不服本判決，應於判決送達後十日內，向本院提出上訴狀。
                                            書記官  盧  雅  婷
中      華      民      國    八十九    年      七      月    二十五    日
附錄本判決論罪之法條全文
刑法第二百七十七條條第一項
  傷害人之身體或健康者，處三年以下有期徒刑、拘役或一千元以罰金。


司法院資訊處製作；財團法人民間司法改革基金會備份。
